【裁判字號】    95,上易,855
【裁判日期】    950831
【裁判案由】    贓物
【裁判全文】
臺灣高等法院臺中分院刑事判決         95年度上易字第855號
上  訴  人
即  被  告  丙○○
上列上訴人因贓物案件，不服臺灣南投地方法院94年度易字第45
3號，中華民國95年6月6日第一審判決 （起訴案號：臺灣南投地
方法院檢察署94年度偵字第2889號），提起上訴，本院判決如下
：
    主          文
上訴駁回。
    犯罪事實及理由
一、本案經本院審理結果，認第一審判決認事用法及量刑均無不
    當，應予維持，並引用第一審判決書記載之事實、證據及理
    由（如附件）。
二、上訴意旨略以：機車車牌LGG－240號之來源，只有機車所有
    人乙○○知悉，原審未傳訊乙○○到庭說明，顯有違誤云云
    。惟查，證人乙○○即被告之配偶已離家 3年，被告目前無
    從聯繫等情，業據被告於原審供明在卷（見原審卷第44頁）
    ，且乙○○目前仍設籍於被告之住處，此有法務部戶役政連
    結作業系統表附卷可參（見原審卷第38頁），足見乙○○已
    無從傳訊。又乙○○所購買原車牌為HD6─453號之機車，於
    93年2月16日至94年4月6日間，均為被告所使用(詳如原審判
    決書第2頁(三)部分之說明），而乙○○既已離家3年，對被告
    生活不聞不問，豈可能提供LGG－240號車牌予被告使用。是
    被告辯稱LGG－240號之車牌來源只有乙○○知悉云云，要屬
    事後卸責之詞，不足採信。而本案事證已臻明確，乙○○自
    無傳訊之必要。被告在本院未提出其他有利之證據及辯解，
    猶執前詞指摘原判決不當，為無理由，應予駁回。被告經合
    法傳喚無正當理由不到庭，爰不待其陳述逕為判決。
三、又被告行為時，刑法第41條第 1項前段規定：「犯最重本刑
    為5年以下有期徒刑以下之刑之罪，而受6個月以下有期徒刑
    或拘役之宣告，因身體、教育、職業、家庭之關係或其他正
    當事由，執行顯有困難者，得以1元以上3元以下折算 1日，
    易科罰金」，而被告行為時之易科罰金折算標準，修正前罰
    金罰鍰提高標準條例第2條前段（現已刪除） 規定，就其原
    定數額提高100倍折算1日，則被告行為時易科罰金之折算標
    準，應以銀元300元（即新台幣900元）折算1日。惟95年7月
    1日修正公布施行之刑法第41條第1項前段則規定：「犯最重
    本刑為5年以下有期徒刑以下之刑之罪，而受6個月以下有期
    徒刑或拘役之宣告，得以新台幣1000元、2000元、3000元折
    算1日，易科罰金」 ，比較新舊法規定，以行為時之折算標
    準較有利於行為人，自應依刑法第2條第1項前段，適用行為
    時之法律。原審雖未及比較適用，然上訴本院後，經比較新
    舊法，行為後之法律並非較有利於行為人，仍應適用行為時
    法，是原審適用行為時法即無不當，自不構成撤銷之原因。
四、據上論斷，應依刑事訴訟法第373條、第368條、第 371條，
    刑法第2條第1項前段，判決如主文。
本案經檢察官甲○○到庭執行職務。
中    華    民    國    95    年    8     月    31    日
              刑事第十庭  審判長法  官  林  照  明
                                法  官  唐  光  義
                                法  官  蔡  名  曜
上列正本證明與原本無異。
不得上訴。
                                書記官  劉  恒  宏
中    華    民    國    95    年    9     月    5     日
                                                      Ｒ


司法院資訊處製作；財團法人民間司法改革基金會備份。
